臺灣士林地方法院刑事判決　　　　　　　　　　　　　　九十年度訴字第三六六號
　　公　訴　人　臺灣士林地方法院檢察署檢察官
　　被　　　告　丁○○
右列被告因違反毒品危害防制條例案件，經檢察官提起公訴（九十年度偵字第三○五
號），本院判決如左：
    主  文
丁○○施用第一級毒品，處有期徒刑柒月；又連續施用第二級毒品，處有期徒刑陸月
，扣案第二級毒品安非他命壹袋驗餘淨重零點陸零柒玖公克沒收銷燬之；應執行有期
徒刑壹年，扣案第二級毒品安非他命驗餘淨重零點陸零柒玖公克沒收銷燬之。
    事  實
一、丁○○前因施用毒品案件，先後經法院二次裁定觀察勒戒，均無繼續施用傾向，
    而由台灣士林地方法院檢察署檢察官分別於民國八十九年一月十四日以八十八年
    毒偵緝字第一一０號，及於八十九年十月十一日以八十九年毒偵緝字第二六八號
    不起訴處分確定，詎仍不知悔改，復基於施用第二級毒品之概括犯意，分別於八
    十九年十一月初及八十九年十一月二十四日或二十五日某日，在其台北市○○區
    ○○路六四巷六號三樓居處，以吸食器施用第二級毒品安非他命各一次。復於八
    十九年十一月二十八日凌晨四時三十分為警採尿向前回溯一二０小時內某時（不
    含為警查獲後），在不詳地點施用第一級毒品海洛因一次。嗣於八十九年十一月
    二十八日凌晨零時十分許，為警在桃園縣桃園市○○路一五四號花都旅館六０一
    號房內查獲丁○○、戊○○、甲○○及乙○○等人，並自該處樓下扣得自丁○○
    等人所在房間丟出之安非他命一袋（淨重○‧六四七公克，取○‧○三九五公克
    鑑析用罄，餘○‧六七九公克）及吸食器一個。
二、案經桃園縣警察局桃園分局報告台灣桃園地方法院檢察署檢察官簽由台灣高等法
    院檢察署檢察長令轉台灣士林地方法院檢察署檢察官聲請強制戒治並偵查起訴。
    理  由
一、訊據被告丁○○，就前經二次觀察勒戒，因無繼續施用傾向，由台灣士林地方法
    院檢察署檢察官為前述不起訴處分確定，及右揭施用安非他命之犯行，均自白不
    諱，惟矢口否認有施用海洛因之犯行，亦否認警察扣得之安非他命及吸食器為其
    等所有及丟至樓下云云，經查：
    (一)被告為警查獲後，於八十九年十一月二十八日凌晨四時三十分所採集之尿液，
      經送桃園縣衛生局鑑驗及憲兵司令部刑事鑑識中心鑑驗，均有安非他命陽性反
      應，此分別有該局及中心八十九年十二月三十日不法藥物尿液檢定書及九十年
      五月十六日綱得字第○六一二九號鑑驗通知書各一紙在卷可稽。
    (二)次查被告及同案被查獲之戊○○、甲○○及乙○○雖均否認查獲之安非他命為
      渠等自六樓房間擲下，然查八十九年十一月二十八日警員行臨檢時，因已確定
      臨檢目標，為防範嫌犯有丟包情事，故事先於桃鶯路二七五巷內監視花都旅館
      六樓各窗戶，該日凌晨零時十分見其中一窗戶打開並丟下東西，約二、三分鐘
      後即見警員同仁在該窗戶招手，並以無線電聯絡要找回該包物品，找尋時恰遇
      復明二街十二號屋主李乾坤，李乾坤表示其有聽到東西掉落之聲音，經會同該
      屋主入其屋內查看，即扣得安非他命一袋及吸食器等情，有當日實施臨檢警員
      丙○○之報告書在卷可稽，而證人李乾坤於警局亦證稱：八十九年十一月二十
      八日凌晨零時十分聽見砰砰二聲，以為遭小偷，遂起床查看，恰遇警員，遂帶
      警員至其住處後門查看，結果找到插有管子之瓶子及一些顆粒結晶之物等語，
      綜上，堪認員警係見被告等人所在之窗戶有東西掉落，方搜尋附近有無可疑之
      物，並於同聽到有物自高處掉落之李乾坤協助下，扣得扣案之物，是警察扣得
      之疑似安非他命及吸食器之物，確係自被告所在之花都旅館六０一號房擲下無
      誤。而該丟棄之疑似安非他命，經送憲兵司令部刑事鑑識中心鑑驗鑑驗，確為
      安非他命，亦有該中心九十年十一月十二日綱得字第一四六五三號鑑驗通知
      書一紙在卷可稽。
    (三)再查被告為警查獲當日所採取之尿液，經送憲兵司令部刑事鑑識中心複驗結果
      ，另有嗎啡反應，此有該中心前開九十年五月十六日之鑑驗通知書一紙在卷可
      稽。雖其尿液前送請桃園縣衛生局初驗時，未檢出嗎啡反應，此有卷存該局前
      述不法藥物尿液檢定書一紙可參，惟查桃園縣衛生局之檢測方式係TOXI-LAB法
      最低檢驗量或EMIT最低檢驗量，較為粗糙，無法完全過濾排除因服用合法藥物
      所呈現之嗎啡偽陽性反應，為免誤判造成冤抑，故其設定之閾值門檻較高，從
      而檢測結果之可信度較低，至憲兵司令部刑事鑑識中心係對尿液檢體係先以螢
      光偏極免疫分析法作初步篩驗，於呈陽性反應時再輔以氣相層析質譜分析法作
      第二步確認，其檢驗方式甚為精確嚴謹，得以有效排除偽陽性反應，並無誤判
      之虞，故其設定之閾值門檻較低，以免掛一漏萬流於疏縱，是其檢驗結果自屬
      可信。相較之下，自以憲兵司令部刑事鑑識中心之檢驗報告可採，據此可證被
      告確有施用第一級毒品海洛因之行為。另初次吸食煙毒者，經人體代謝作用於
      八小時內，約有百分之八十之量排出，十四小時後，約有百分之九十排出，七
      十二小時後仍有微量排出，依個人體質不同排出時間亦有差異，尤其成癮者其
      於吸食後一二０小時內所採尿液，配合具公信力之儀器，仍可驗出等情，有憲
      兵司令部八十年三月二十五日八十年鑑驗字０九九九號函在卷可稽，是若被告
      尿液中驗得海洛因反應，應認其於採尿前一二０小時內某時有施用海洛因。是
      被告應於八十九年十一月二十八日凌晨四時三十分為警採尿前一二０小時內某
      時施用海洛因（不含為警查獲後）。檢察官認係八十九年十一月二十八日凌晨
      四時三十分前二十四小時內，尚有未洽，應予更正。
    (四)被告前因施用毒品案件，先後經二次觀察勒戒，均無繼續施用傾向，而由台灣
      士林地方法院檢察署檢察官分別於八十九年一月十四日以八十八年毒偵緝字第
      一一０號，及於八十九年十月十一日以八十九年毒偵緝字第二六八號不起訴處
      分確定等情，有台灣士林地方法院檢察署刑案資料查註紀錄表可參。
    綜上所述，被告就施用安非他命之自白，與事實相符，堪以採信，至其否認施用
    海洛因部分，則為卸責之詞，不足採信，堪認被告確有三犯施用第一級毒品及第
    二級毒品之犯行無訛。本件事證已明，被告施用安非他命及海洛因之犯行洵堪認
    定，應依法論科。
二、核被告施用海洛因之犯行，係犯毒品危害防制條例第十條第一項施用第一級毒品
    罪，其施用安非他命部分，則係犯同條例第十條第二項施用第二級毒品罪。其二
    次施用第二級毒品安非他命之行為，時間緊接，構成要件相同，顯係基於概括犯
    意反覆為之，應依連續犯之規定論以一罪，並加重其刑。至其施用第一級毒品及
    第二級毒品前後持有海洛因及安非他命之低度行為，應各為施用之高度行為所吸
    收，均不另論罪。被告所犯上開二罪，犯意各別，犯罪要件亦殊，應分論併罰。
    被告八十九年十一月初之施用安非他命之犯行，雖未據公訴人起訴，惟因與已起
    訴且經本院論罪科刑之施用安非他命犯行，有連續犯裁判上一罪之關係，本院自
    得併予審理，此部分亦據蒞庭檢察官請求併予審理。爰審酌被告已曾因施用毒品
    犯行，受二次觀察勒戒處分，猶不知真切悛悔，戒絕惡習，再犯本罪，惡性較重
    及其施用期間、次數、犯後態度等一切情狀，分別量處如主文所示之刑，並定其
    應執行刑。
三、扣案之安非他命一袋淨重○‧六四七四公克，取○‧三九五公克化驗，已鑑析用
    罄，餘○‧六七九公克，除鑑析用罄部分，堪認業已滅失，無從諭知沒收銷燬外
    ，餘○‧六七九公克應依法於被告所犯施用第二級毒品犯行項下諭知沒收銷燬。
    至扣案之吸食器一個並無證據證明為被告所有，且供其施用毒品所用，自無從諭
    知沒收，附此敘明。
四、據上論斷，應依刑事訴訟法第二百九十九條第一項前段，毒品危害防制條例第十
    條第一項、第二項、第十八條第一項前段，刑法第十一條、第五十六條、第五十
    一條第五款，判決如主文。
本案經檢察官林聰良到庭執行職務
中      華      民      國    九十一     年      二      月      六     日
                                     臺灣士林地方法院刑事第一庭
                                         法  官  江  翠  萍
右正本證明與原本無異。
如不服本判決，應於判決送達後十日內，向本院提出上訴狀。
                                         書記官  范  淑  芬
中      華      民      國    九十一     年      二      月     八     日
附錄本案論罪科刑法條全文：
毒品危害防制條例第十條第一項、第二項：
  施用第一級毒品者，處六月以上五年以下有期徒刑。
  施用第二級毒品者，處三年以下有期徒刑。
